【裁判字號】    97,交聲,3075
【裁判日期】    980119
【裁判案由】    交管條例聲異
【裁判全文】
臺灣板橋地方法院交通事件裁定        97年度交聲字第3075號
原處分機關  交通部公路總局臺北區監理所
異  議  人
即受處分人  甲○○
上列異議人即受處分人因違反道路交通管理處罰條例案件，對於
交通部公路總局臺北區監理所民國97年11月11日所為之處分（北
監自裁字第裁40-DB0000000號），聲明異議，本院裁定如下：
    主  文
異議駁回。
    理  由
一、按汽車行駛至交岔路口，其行進、轉彎均應遵守燈光號誌，
    道路交通管理處罰條例第92條第1 項所授權訂定之道路交通
    安全規則第102 條第1 項第1 款定有明文。又汽車駕駛人，
    行經有燈光號誌管制之交岔路口闖紅燈者，處新台幣（下同
    ）1,800 元以上5,400 元以下罰鍰，道路交通管理處罰條例
    第53條第1 項亦有明文；且依同條例第63條第1 項第3款 ，
    應記違規點數3 點。
二、原處分機關認異議人即受處分人甲○○於民國97年9 月6 日
    下午4 時46分許，駕駛車牌號碼3T-1206 號自小客車，行經
    桃園縣龜山鄉○○○路、青山路口時，闖越紅燈左轉，涉有
    道路交通管理處罰條例第53條第1 項之違規，嗣經警逕行製
    單舉發後，爰依上開法律規定，於民國97年11月11日以北監
    自裁字第裁40-DB0000000號裁處異議人罰鍰新台幣（下同）
    2,700 元及記違規點數3 點在案，此有桃園縣政府警察局舉
    發違反道路交通管理事件通知單影本、原處分機關違反道路
    交通管理事件裁決書各1 份附卷可按。
三、聲明異議意旨略以：異議人因鮮少路過前揭路口，故不知前
    揭路口設置有左轉號誌燈。異議人於綠燈時行駛至該路口等
    候左轉，因讓對向直行車輛先行，始至紅燈時左轉，倘異議
    人此時不左轉，將造成路口之車輛回堵，並非異議人蓄意違
    規。在上開情形下，前揭路口如不可左轉，應設置紅燈可直
    行號誌，以免誤導駕駛。爰聲明異議，請求撤銷上開裁決云
    云。
四、經查：
  (一)異議人於前揭時地確有駕車紅燈左轉之違規事實，此有桃園
    縣政府警察局龜山分局97年12月22日山警分交字第09750373
    70號函所附之違規採證照片2 幀附卷可稽，並為異議人所不
    爭執，應堪認屬為真。
  (二)異議人固辯稱其係於綠燈時即欲駕車左轉，但因禮讓對向直
    行車輛先行，故始等到紅燈才左轉云云。惟查，前揭路口之
    號誌設置有左轉專用號誌，此經桃園縣政府警察局龜山分局
    於97年10月20日以山警分交字第0975032596號函明在卷。是
    異議人所駕車輛如欲左轉，自應等至變換為左轉專用號誌時
    ，始可駕車左轉。在此之前，縱然號誌顯現為綠燈，然既非
    為左轉號誌，仍不可先行駕車至路中等候，且待號誌變為紅
    燈時即逕行左轉。簡言之，異議人依法自應遵守號誌行進、
    轉彎，斷不可自行決定轉彎與否。至異議人對於該路口號誌
    之設置熟悉與否，並非法律所規定得以免罰之理由，其執此
    為辯，於法要屬無據。
五、綜上所述，應堪認定異議人確有前揭之交通違規情事，異議
    人所辯並無足取。揆諸首揭法律規定，異議人既駕車行經有
    燈光號誌管制之交岔路口闖紅燈，原處分機關審酌異議人違
    規情節，處以法律規定額度內之罰鍰2,700 元，並記違規點
    數3 點，自屬有據。異議人仍執詞聲明異議，洵無理由，本
    院當應裁定駁回。
六、結論：依道路交通管理處罰條例第87條第2 項、道路交通案
    件處理辦法第19條，裁定如主文。
中    華    民    國    98    年    1     月    19    日
                  交通法庭      法  官  陳信旗
以上正本證明與原本無異。
如不服本裁定，應於送達後5 日內向本院提出抗告狀。
                                書記官   陳昭綾
中    華    民    國    98    年    1     月    19    日


司法院資訊處製作；財團法人民間司法改革基金會備份。
